臺灣橋頭地方法院刑事判決　
110年度易字第180號
公  訴  人  臺灣橋頭地方檢察署檢察官
被      告  胡金水


                    現於法務部○○○○○○○○○○○執                      行中       
上列被告因竊盜案件，經檢察官提起公訴（110年度偵字第7323
號、110年度偵字第7325號、110年度偵字第7493號、110年度偵
字第7498號、110年度偵字第7512號），本院判決如下：
    主  文
胡金水犯如附表各編號主文欄所示之罪，共伍罪，各處如附表各
編號主文欄所示之刑及沒收。應執行有期徒刑壹年，如易科罰金
，以新臺幣壹仟元折算壹日。
    事  實
一、胡金水意圖為自己不法所有，基於竊盜之犯意，分別於附表
    編號1至編號5「行竊經過」欄所示時地，以各該欄位所示方
    式竊取各該欄位所示之人所有如各該編號「竊得物品」欄所
    示之物。嗣經王姿雅、喬瑟玲、林湘晨、嚴博信、侯鴻生分
    別發現遭竊報警處理，始循線查悉上情。
二、案經喬瑟玲、林湘晨、嚴博信訴由高雄市政府警察局楠梓分
    局報告臺灣橋頭地方檢察署檢察官偵查起訴。
    理  由
壹、程序部分
    按被告以外之人於審判外之言詞或書面陳述，屬傳聞證據，
    原則上不得作為證據；惟按被告以外之人於審判外之陳述，
    雖不符刑事訴訟法第159 條之1 至第159 條之4 之規定，而
    經當事人於審判程序同意作為證據，法院審酌該言詞陳述或
    書面陳述作成時之情況，認為適當者，亦得為證據，刑事訴
    訟法第159 條第1 項、第159 條之5 第1 項分別定有明文。
    查本判決所引用屬於傳聞證據之部分，均已依法踐行調查證
    據程序，且檢察官及被告胡金水於本院審理時，均明示同意
    有證據能力（見易字卷第85頁），基於尊重當事人對於傳聞
    證據之處分權，及證據資料愈豐富愈有助於真實發現之理念
    ，本院審酌該等證據作成時情況，並無違法取證之瑕疵，且
    無顯不可信之情形，以之作為證據應屬適當，自均有證據能
    力。
貳、實體部分
一、認定犯罪事實所憑之證據及理由：　　
　　訊據被告胡金水矢口否認有何竊盜犯行，辯稱：附表各編號
    犯行發生時，我人均在家裡云云（易字卷第83-85頁）。惟
    查：
　㈠告訴人喬瑟玲於附表編號1所示時地遭竊取如該附表所示物品
    之事實，業據其於警詢時明確（警一卷第6-8 頁），並有監
    視器錄影畫面翻拍照片與蒐證照片（警一卷第69-71、73頁
    ）在卷可佐，是此部分事實，應堪認定。又告訴人喬瑟玲上
    開物品遭竊過程之監視錄影光碟經本院勘驗後，結果如下：
1.09：24：22 畫面右側停放多部機車與自行車，從下方數至第三部電動自行車，其腳踏板上放置一袋物品。 2.00：00：54 一名騎乘紅色腳踏車之人從畫面左下方行駛至上開電動自行車左側；該名騎乘紅色腳踏車之人，其身穿以黑色為主要色系的長袖上衣，且在其腹部與手肘至手腕部位置，則是以淺色為底，搭配黑色花紋，以及淺色長褲、藍白拖鞋，且前額髮際線高禿、頭髮顏色偏白。 3.09：25：41-09：26：01 騎乘紅色腳踏車之人雙腳著地並跨坐在腳踏車上，取走放置在上開電動自行車上的一袋物品，並將此袋物品掛在其所騎乘之腳踏車右邊把手後，便騎乘腳踏車往畫面右上方離開該處。 
　　且該畫面中騎乘腳踏車竊取告訴人喬瑟玲物品之人，與被告
    於110年4月13日因竊盜案件至警局所拍攝之照片，其穿著與
    面部特徵均相符，面部特徵亦與勘驗時在庭之被告相符等情
    ，有本院勘驗筆錄、相關擷圖與相關蒐證照片在卷可資參照
    （易字卷第86-87頁、第131-133頁；警一卷第73頁），是上
    開監視器影像中，徒手竊取告訴人喬瑟玲物品之人，顯係被
    告甚明，被告所辯不足採信。
　㈡被害人王姿雅於附表編號2所示時地遭竊取如該附表所示物品
    之事實，業據其於警詢時明確（警二卷第7-8 頁），並有監
    視器錄影畫面翻拍照片（警二卷第57-59頁）在卷可佐，是
    此部分事實，應堪認定。又被害人王姿雅喬瑟玲上開物品遭
    竊過程之監視錄影光碟經本院勘驗後，結果如下：
1.00：00：01 畫面中停車棚內停放多部機車，停放在左列的第一部機車，其車體顏色是藍色，且腳踏板上放置一袋物品。 2.00：00：03-00：00：06 一名騎乘紅色腳踏車之人從畫面右方行駛至上開機車左側；騎乘紅色腳踏車之人，其身穿白色長袖外套、淺灰色長褲及腳穿藍白拖鞋，且前額髮際線高禿、頭髮顏色偏白。 3.00：00：51 騎乘紅色腳踏車之人雙腳著地並跨坐在腳踏車上，取走放置在上開機車腳踏板上的一袋物品，並將此袋物品掛在其所騎乘之腳踏車右邊把手後，便騎乘腳踏車往畫面右方離開該處。（此時該人面部朝向鏡頭，可清楚看見特徵）  
　　且該畫面中騎乘腳踏車竊取告訴人王姿雅物品之人，與被告
    於110年5月2日因竊盜案件至警局所拍攝之照片，其穿著與
    外型特徵均相符合，外型特徵亦與勘驗時在庭之被告相符等
    情，有本院勘驗筆錄、相關擷圖與相關蒐證照片在卷可資參
    照（易字卷第86頁、第128-130頁；警三卷第31頁編號八照
    片），是上開監視器影像中，徒手竊取被害人王姿雅品之人
    ，顯係被告甚明，被告所辯不足採信。
　㈢告訴人林湘晨於附表編號3所示時地遭竊取如該附表所示物品
    之事實，業據其於警詢時明確（警三卷第11-13頁），並有
    監視器錄影畫面翻拍照片與蒐證照片（警三卷第25-31頁）
    在卷可佐，是此部分事實，應堪認定。又告訴人林湘晨上開
    物品遭竊過程之監視錄影光碟經本院勘驗後，結果如下：
1.20：40：13 畫面右側停放多部機車與自行車，從下方數至第二部機車，其腳踏板上放置一黃色袋裝物品。  2.20：40：32 一名男子步行至上開機車右側；該名男子，其身穿白色長袖外套、淺灰色長褲，且前額髮際線高禿、頭髮顏色偏白，期間畫面可看見左側臉，左側頭髮稀疏。於20時40分30秒時該人面部朝向鏡頭，更可清晰看出前額髮際線高禿、頭髮顏色偏白。  3.20：40：42-20：40：58 該名男子取走放置在上開機車的一黃色袋裝物品後，便步行穿越馬路往畫面上方離開該處。 
　　且該畫面中步行竊取告訴人林湘晨物品之人，與被告於110
    年5月2日因竊盜案件至警局所拍攝之照片，其穿著與外型特
    徵均相符合，亦與勘驗時在庭之被告面部特徵相符，復與被
    告於110年5月7日因竊盜案件至警局所拍攝之照片，側臉特
    徵相符等情，有本院勘驗筆錄、相關擷圖與相關蒐證照片在
    卷可資參照（易字卷第88頁、第134-137頁；警三卷第31頁
    編號八照片；警五卷第21頁），是上開監視器影像中，徒手
    竊取告訴人林湘晨物品之人，顯係被告甚明，被告所辯不足
    採。
　㈣告訴人嚴博信於附表編號4所示時地遭竊取如該附表所示物品
    之事實，業據其於警詢時明確（警四卷第7-8 頁），並有貨
    運單、監視器錄影畫面翻拍照片與蒐證照片（警四卷第15、
    17-23、25頁）在卷可佐，是此部分事實，應堪認定。又告
    訴人嚴博信上開物品遭竊過程之監視錄影光碟經本院勘驗後
    ，結果如下：
1.18：45：45 嚴博信騎乘機車至汽車停車格內，其將機車停放在停車格內後，朝畫面左方離開該處；又其機車掛勾上懸掛一袋物品，及腳踏板上放置兩箱物品。  2.18：48：00 一名騎乘腳踏車之人行駛至上開機車左側；該名騎乘腳踏車之人，其身穿白色長袖外套、淺灰色長褲及腳穿藍白拖鞋，且前額髮際線高禿、頭髮顏色偏白。  3.18：48：08 騎乘腳踏車之人雙腳著地並跨坐在腳踏車上，左右張望後，先取走懸掛在上開機車掛勾上的一袋物品，並將此袋物品掛在其所騎乘之腳踏車右邊把手上。  3.18：48：13 騎乘腳踏車之人再取走放置在上開機車腳踏板上的兩箱物品後，便騎乘腳踏車往畫面右下方離開該處，離開時正面朝向鏡頭於18：48：19時可清楚看見面部特徵。 
　　且該畫面中騎乘腳踏車竊取告訴人嚴博信物品之人，與被告
    於110年5月2日因竊盜案件至警局所拍攝之照片，其穿著與
    外貌特徵均相符合，亦與勘驗時在庭之被告外貌特徵相符等
    情，有本院勘驗筆錄、相關擷圖與相關蒐證照片在卷可資參
    照（易字卷第90-91頁、第142-147頁；警三卷第31頁編號八
    照片），是上開監視器影像中，徒手竊取告訴人嚴博信物品
    之人，顯係被告甚明，被告所辯不足採
　㈤被害人侯鴻生於附表編號5所示時地遭竊取如該附表所示物品
    之事實，業據其於警詢時明確（警五卷第11-14頁），並有
    監視器錄影畫面翻拍照片、蒐證照片與遭竊物品外觀照片等
    （警五卷第17-19、21、23-25頁）在卷可佐，是此部分事實
    ，應堪認定。又告訴人侯鴻生上開物品遭竊過程之監視錄影
    光碟經本院勘驗後，結果如下：
1.案發地0000000 監視器IMG_2757( 影片長度：01分03秒) (1)00：00：02 畫面上方停放多部機車。 (2)00：00：10-00：00：58 一名騎乘腳踏車之人從畫面右方行駛至停放在最右邊的機車右側，其雙腳著地並跨坐在腳踏車上，並出現翻動該部機車的動作；該名騎乘腳踏車之人，畫面中約略可見其身穿白色長袖上衣及深色長褲。 (3)00：00：59-00：01：03 騎乘腳踏車之人取走放置在上開機車的物品，並掛在其所騎乘之腳踏車左邊把手後，便騎乘腳踏車往畫面右方離開該處。  2.KC98E5318-加宏路189號旁(向北)10.30.45.00-00-00000000000000-00000000000000(影片長度：00分36秒) 畫面中該名騎乘腳踏車之人，其身穿白色長袖外套、藍色長褲及腳穿拖鞋，且前額髮際線高禿、頭髮顏色偏白；此外，於影片時間00：00：09時可見其所騎乘之腳踏車左邊把手掛著一個白色為底、中間有綠色方形圖案的袋子，該袋子後面另掛有一個白色小袋子。  
　　可知被害人侯鴻生物品遭該騎乘腳踏車之人竊取後，該竊取
    侯鴻生物品之人騎乘腳踏車將所竊得之物吊掛在腳踏車左側
    把手上離去，於行經「加宏路189號旁」時經該處監視錄影
    器攝得外貌特徵；而該人與被告於110年5月7日因竊盜案件
    至警局所拍攝之照片，其穿著與外型特徵均相符合，亦與勘
    驗時在庭之被告面部特徵相符等情，有本院勘驗筆錄、相關
    擷圖與相關蒐證照片在卷可資參照（易字卷第89頁、第138-
    141頁；警五卷第21頁），是上開監視器影像中，徒手竊取
    被害人侯鴻生物品之人，顯係被告甚明，被告所辯不足採。
　㈥綜上所述，被告上開竊盜犯行事證明確，堪以認定，應依法
    論罪科刑。
二、論罪科刑：
  ㈠核被告所為，均係犯刑法第320條第1項之竊盜罪。被告所犯
　　如附表所示5次竊盜犯行，犯意各別，行為互殊，應予以分
    論併罰。
　㈡被告前因竊盜案件經本院以109 年度易字第75號判決判處應
    執行有期徒刑7 月確定，於110 年4 月8 日入監執行完畢乙
    節，有臺灣高等法院被告前案紀錄表在卷可查（易字卷第35
    -36頁），被告受有期徒刑執行完畢後，5 年內故意再犯本
    案之罪，均為累犯。至司法院釋字第775 號解釋，依解釋文
    及理由之意旨，係指構成累犯者，不分情節，一律加重最低
    本刑，於不符合刑法第59條所定要件之情形下，致生行為人
    所受之刑罰超過其所應負擔罪責之個案，不符罪刑相當原則
    、比例原則。於此範圍內，在修正前，為避免發生上述罪刑
    不相當之情形，法院就該個案應裁量是否加重最低本刑；依
    此，該解釋係指個案應量處最低法定刑、又無法適用刑法第
    59條在內減輕規定之情形，法院應依此解釋意旨裁量不予加
    重最低本刑（最高法院108 年度台上字第338號刑事判決意
    旨參照），而本件被告犯罪情節，並無上開解釋所指罪刑不
    相當之情事，爰依上揭規定，均依法加重其刑。
　㈢爰審酌被告除前揭累犯不予重複評價之部分外，其先前即有
    多次竊盜前科，迭經法院論罪科刑及入監執行，有上開前案
    紀錄表可參，其竟再為本案犯相類之竊盜犯行，足見被告欠
    缺法治觀念，漠視他人之財產權，率爾竊取他人財物，所為
    對於他人財產安全及社會整體法秩序均已產生相當之危害；
    又考量被告各次所竊得財物之價值，以及飾詞否認犯行與未
    賠償被害人所受損害或取得諒解等不佳之犯後態度；兼衡被
    告之犯罪動機、手段、目的及犯罪情節，暨其於本院審理時
    自陳高工畢業之智識程度，入監前從事電子加工，月收入約
    1至2 萬元，父母皆已過世，1 人獨居（見易字卷第158 頁
    ）等一切情狀，分別諭知如附表主文欄所示刑及易科罰金之
    折算標準，以資警惕。又審酌被告就5次竊盜犯行均集中於1
    10年4月11日至同年5月11日之1個月內間，犯罪過程相似，
    罪責內涵之同質性甚高，為免以實質累加方式定應執行刑，
    處罰之刑度顯將超過其行為之不法內涵，爰就被告所涉之5 
    罪定其應執行刑如主文後段所示。
　㈣沒收：　
　　被告5次竊盜犯行，分別竊得如附表「竊得物品」欄所示之
    物，均為其犯罪所得，且未扣案或實際發還予被害人等，自
    均應依刑法第38條之1 第1 項、第3 項規定，於各次罪刑項
    下分別宣告沒收，並諭知於全部或一部不能沒收或不宜執行
    沒收時，追徵其價額。
據上論斷，應依刑事訴訟法第299條第1項前段，判決如主文。
本案經檢察官彭斐虹提起公訴，檢察官陳登燦到庭執行職務。
中　　華　　民　　國　　111 　年　　5 　　月　　20　　日
                  刑事第一庭    法　官  陳狄建
以上正本證明與原本無異。
如不服本判決應於收受送達後20日內向本院提出上訴書狀，並應
敘述具體理由；如未敘述上訴理由者，應於上訴期間屆滿後20日
內向本院補提理由書（均須按他造當事人之人數附繕本）「切勿
逕送上級法院」。
中　　華　　民　　國　　111 　年　　5 　　月　　24　　日
                                 書記官  吳雅琪
　　　　　　　　　
附錄本案論罪科刑法條全文：
中華民國刑法第320條
意圖為自己或第三人不法之所有，而竊取他人之動產者，為竊盜
罪，處5年以下有期徒刑、拘役或50萬元以下罰金。
意圖為自己或第三人不法之利益，而竊佔他人之不動產者，依前
項之規定處斷。
前二項之未遂犯罰之。
附表：
編號         行竊經過 竊得物品      主  文 1 於110年4月11日9時25分許，騎乘腳踏車行經高雄市○○區○○路000號前，徒手竊取喬瑟玲放置於機車腳踏板上之民生用品1袋〔內容物詳如右列「竊得物品」欄所示，價值新臺幣（下同）6,000元〕。 長褲1件、短袖上衣2件、短褲2件、洋裝1件、內衣2件、內褲3件、拖鞋2雙、Chloe香水1瓶、私密沐浴露1瓶、化妝棉1袋、棉花棒1盒、牙刷1枝、護髮乳1瓶、洗髮露1瓶、身體乳液1瓶、面霜2瓶、酒精洗手液、手機架1個、卸妝水1瓶 胡金水犯竊盜罪，累犯，處有期徒刑伍月，如易科罰金，以新臺幣壹仟元折算壹日。未扣案之犯罪所得如附表編號1「竊得物品」欄所示之物均沒收，於全部或一部不能沒收或不宜執行沒收時，追徵其價額。 2 於110年4月21日15時5分許，騎乘腳踏車行經高雄市○○區○○路000號前，徒手竊取王姿雅放置於機車腳踏板之右列物品(價值213元)。 蔬果1袋 胡金水犯竊盜罪，累犯，處有期徒刑參月，如易科罰金，以新臺幣壹仟元折算壹日。未扣案之犯罪所得如附表編號2「竊得物品」欄所示之物沒收，於全部或一部不能沒收或不宜執行沒收時，追徵其價額。 3 於110年4月29日20時47分許，騎乘腳踏車行經高雄市○○區○○路000號旁機車停車格，徒手竊取林湘晨放置於機車腳踏板上之右列物品(價值共2,679元)。 狗飼料2包、寵物鮮食6包 胡金水犯竊盜罪，累犯，處有期徒刑肆月，如易科罰金，以新臺幣壹仟元折算壹日。未扣案之犯罪所得如附表編號3「竊得物品」欄所示之物均沒收，於全部或一部不能沒收或不宜執行沒收時，追徵其價額。 4 於110年5月5日18時48分許，騎乘腳踏車行經高雄市○○區○○路000號前，徒手竊取嚴博信放置於機車掛勾及腳踏板之右列物品(價值共3,850元)。 中藥（四物）1包置、精油包裹2件 胡金水犯竊盜罪，累犯，處有期徒刑肆月，如易科罰金，以新臺幣壹仟元折算壹日。未扣案之犯罪所得如附表編號4「竊得物品」欄所示之物均沒收，於全部或一部不能沒收或不宜執行沒收時，追徵其價額。 5 於110年5月7日17時8分許，騎乘腳踏車行經高雄市○○區○○○路00巷00號，徒手竊取侯鴻生放置於機車掛勾之右列物品。 筆電提袋1個(內含白色筆電1台、公司紙本資料1批)、泡沫茶飲2杯 胡金水犯竊盜罪，累犯，處有期徒刑陸月，如易科罰金，以新臺幣壹仟元折算壹日。未扣案之犯罪所得如附表編號5「竊得物品」欄所示之物均沒收，於全部或一部不能沒收或不宜執行沒收時，追徵其價額。 
卷證對照表：
一、高雄市政府警察局楠梓分局高市警楠分偵字第11071175100號，稱警一卷 二、高雄市政府警察局楠梓分局高市警楠分偵字第11071345600號，稱警二卷 三、高雄市政府警察局楠梓分局高市警楠分偵字第11071318600號，稱警三卷 四、高雄市政府警察局楠梓分局高市警楠分偵字第11071424900號，稱警四卷 五、高雄市政府警察局楠梓分局高市警楠分偵字第11071390900號，稱警五卷 六、臺灣橋頭地方檢察署110年度偵字第7323號，稱偵一卷 七、臺灣橋頭地方檢察署110年度偵字第7325號，稱偵二卷 八、臺灣橋頭地方檢察署110年度偵字第7493號，稱偵三卷 九、臺灣橋頭地方檢察署110年度偵字第7498號，稱偵四卷 十、臺灣橋頭地方檢察署110年度偵字第7512號，稱偵五卷 十一、臺灣橋頭地方法院110年度審易字第489號，稱審易卷 十二、臺灣橋頭地方法院110年度易字第180號，稱易卷